# 关于应收保理款本金终止确认、保留收取利息权力的处理

提问人：wangkai850107 时间：2022-02-10 12:46:46
A保理公司账面应收保理本金 1000 万，期限 3 年，年利率5%，按月结息。
A公司将应收保理款本金 1000 万元进行资产证券化，取得资金 900 万元，同时保留收取5%利息的权力。鉴于资产证券化过程中由初始债务人及第三人承担偿还责任、补足义务等约定，A公司应收保理款满足终止确认条件。
请教陈版及各位同仁，A公司应当如何进行处理。
感谢！

回答人：chenyiwei
如果确定满足终止确认条件的，则对价款为以下两者之和：（ 1 ）已收取的 900 万元；（ 2 ）预计日后可收取的5%利息款项的折现值。该对价款与应收保理款账面价值的差额作为金融资产的终止确认损益。
但建议考虑：“鉴于资产证券化过程中由初始债务人及第三人承担偿还责任、补足义务等约定”是否说明该保理款的实际可收回金额远高于上述对价款？如果是，则超出部分如何处理？如果在偿还资产证券化产品的本息之后，仍由该保理公司收取超出部分，则事实上是不满足终止确认条件的。